【裁判字號】    98,交上易,750
【裁判日期】    981130
【裁判案由】    公共危險
【裁判全文】
臺灣高等法院臺南分院刑事判決       98年度交上易字第750號
上  訴  人  甲○○
即  被  告
上列上訴人因公共危險案件，不服臺灣臺南地方法院98年度交易
字第225號，中華民國98年9月29日第一審判決（起訴案號：臺灣
臺南地方法院檢察署98年度偵字第10323號），提起上訴，本院
判決如下：
    主  文
上訴駁回。
    理  由
一、按刑事訴訟法第350條、第361條、第362條、第367條規定，
    不服地方法院之第一審判決而上訴者，須提出上訴書狀，並
    應敘述具體理由，為上訴必備之程式；其所提出之書狀未敘
    述上訴理由，或僅曾以言詞陳述上訴理由者，均應於上訴期
    間屆滿後20日內補提理由書於第一審法院。第一審法院經形
    式審查，認逾期未補提上訴理由者，應定期間先命補正；逾
    期未補正者，為上訴不合法律上之程式，應以裁定駁回。倘
    已提出上訴理由，但所提非屬具體理由者，則由第二審法院
    以上訴不合法律上之程式，判決駁回。而所謂具體理由，必
    係依據卷內既有訴訟資料或提出新事證，指摘或表明第一審
    判決有何採證認事、用法或量刑等足以影響判決本旨之不當
    或違法，而構成應予撤銷之具體事由，始克當之（例如：依
    憑證據法則具體指出所採證據何以不具證據能力，或依憑卷
    證資料，明確指出所為證據證明力之判斷如何違背經驗、論
    理法則）；倘僅泛言原判決認定事實錯誤、違背法令、量刑
    失之過重或輕縱，而未依上揭意旨指出具體事由，或形式上
    雖已指出具體事由，然該事由縱使屬實，亦不足以認為原判
    決有何不當或違法者（例如：對不具有調查必要性之證據，
    法院未依聲請調查亦未說明理由，或援用證據不當，但除去
    該證據仍應為同一事實之認定），皆難謂係具體理由，俾與
    第二審上訴制度旨在請求第二審法院撤銷、變更第一審不當
    或違法之判決，以實現個案救濟之立法目的相契合，並節制
    濫行上訴（最高法院97年度台上字第892號判決）。
二、經查：
(一)、上訴人即被告甲○○於民國90年間曾因公共危險案件，經臺
    灣臺南地方法院以90年度南交簡字第635號判處罰金2,000元
    確定，同年12月10日分期繳清罰金執行完畢；92年間又犯相
    同之罪，經同法院以92年度南交簡字第612號判處有期徒刑3
    月確定，於92年11月24日執行完畢；93年再犯相同之罪，經
    臺灣彰化地方法院以93年度彰交簡字第384號判處有期徒刑4
    月確定，於94年2月1日易科罰金執行完畢；95年間又因相同
    之罪，經臺灣臺中地方法院檢察署以95年度速偵字第2369號
    為緩起訴處分確定；嗣於96年間復因公共危險案件，經臺灣
    臺南地方法院以96度交易字第130號判處有期徒刑8月確定，
    並於98年1月24日執行完畢。猶不知悔改，復於98年7月2日
    下午某時許，在臺南縣歸仁鄉六甲村友人住處，與友人飲用
    高粱酒至同日晚間9至10時許，並搭乘友人所駕駛之自小客
    車返回臺南市○區○○○街116號住處後，明知飲酒後已無
    法安全駕駛動力交通工具，仍於同日晚間11時許，騎乘車牌
    VHT-781號輕型機車外出加油，嗣並沿臺南市○○○路由北
    往南方向行駛，欲返回上開住處，翌(3)日凌晨0時12分許，
    行經中華東路與東門路交岔路口時，因行車不穩為警攔查，
    發現甲○○滿身酒味，經對之實施酒精濃度測試結果，測得
    甲○○呼氣中酒精濃度高達每公升0.91毫克，而查獲上情。
(二)、上開事實，業據上訴人甲○○於警詢及法院審理中自白不諱
    ，並有臺南市警察局舉發違反道路交通管理事件通知單、酒
    精濃度測試表及刑法第185條之3案件測試觀察紀錄表各1紙
    在卷可稽（警卷4-5頁、11頁）。原審以上訴人在審判程序
    中就被訴事實為有罪之陳述，裁定依簡式審判程序審理，論
    以刑法第185條之3服用酒類致不能安全駕駛動力交通工具而
    駕駛罪，並依累犯規定加重其刑，及審酌上訴人已有多次公
    共危險前科，猶不知悔改，再犯本件構成要件相同之酒後駕
    車公共危險罪，嚴重危及行車安全，其犯罪之手段、所生危
    害及犯罪後坦承犯行之態度等一切情狀，量處有期徒刑9月
    。
(三)、經核原判決並無認定事實錯誤、量刑瑕疵或違背法令之情形
    ，且量刑輕重，屬事實審法院得依職權自由裁量之事項，苟
    已斟酌刑法第57條各款所列情狀而未逾越法定刑度，不得遽
    指為違法。上訴人以「希望判輕一點，因為只是喝酒」云云
    ，提起上訴，並未依據卷內既有訴訟資料或提出新事證，指
    摘或表明第一審判決有何採證、認事或用法足以影響判決本
    旨之不當或違法之具體事由，自非具體之上訴理由，其上訴
    不符法定程式，爰不經言詞辯論逕予判決駁回。
三、據上論斷，應依刑事訴訟法第367條前段、第372條判決如主
    文。
中    華    民    國    98    年    11    月    30    日
                  刑事第三庭    審判長法  官  陳義仲
                                      法  官  蔡勝雄
                                      法  官  楊清安
以上正本證明與原本無異。
不得上訴。
                                      書記官  蔡蘭櫻
中    華    民    國    98    年    11    月    30    日
附錄本案論罪科刑法條全文：
刑法第185條之3
服用毒品、麻醉藥品、酒類或其他相類之物，不能安全駕駛動力
交通工具而駕駛者，處1年以下有期徒刑、拘役或科或併科15萬
元以下罰金。


司法院資訊處製作；財團法人民間司法改革基金會備份。
